【裁判字號】    98,消債更,244
【裁判日期】    990121
【裁判案由】    更生事件
【裁判全文】
臺灣士林地方法院民事裁定           98年度消債更字第244號
債  務  人  甲○○
上列債務人聲請更生事件，本院裁定如下：
    主  文
債務人應於本裁定送達後十五日內，補提如附表所示文件及資料
到院。
    理  由
一、按債務人聲請更生時，所提出之財產及收入狀況說明書，應
    表明下列事項，並提出證明文件：一、財產目錄，並其性質
    及所在地。二、最近五年是否從事營業活動及平均每月營業
    額。三、收入及必要支出之數額、原因及種類。四、依法應
    受債務人扶養之人，此觀諸消費者債務清理條例第43條第6
    項規定自明。次按，債務人聲請更生或清算不合程式或不備
    其他要件者，法院應以裁定駁回之，但其情形可以補正者，
    法院應定期間先命補正，同條例第8 條定有明文。且更生之
    聲請有拒絕提出關係文件或為財產變動之報告者，應駁回之
    ，參諸同條例第46條第3款規定自明。
二、查本件債務人具狀聲請更生，漏未提出提如附表所示文件及
    資料到院。爰定期命補正，如逾期未補正或補正不完全，則
    駁回其聲請。
中    華    民    國    99    年    1     月    21    日
                  民事第二庭  法      官  絲鈺雲
上為正本係照原本作成。
本件不得抗告。
中    華    民    國    99    年    1     月    21    日
                              書  記  官  高玉潔
附表：
1、債務人自民國96年6 月起至98年1 月，及自98年9 月迄今之
   郵局存摺封面及內頁影本（本院前曾命債務人補正，惟債務
   人補正不完全）。
2、債務人任職中央研究院之職稱，並提出自98年1 月起迄今之
   薪資單影本，並不得以薪資轉帳存摺內頁明細代替（本院前
   曾命債務人補正，惟債務人未補正）。
3、債務人所租賃房屋之租賃契約影本，並說明所租賃房屋坪數
   ，所有居住成員，並提出98年度全年水、電、瓦斯費繳費明
   細（向繳費單位申請，勿以繳費單據代替。本院前曾命債務
   人補正，惟債務人補正不完全）。
4、債務人陳報其租賃地址距工作地中央研究院有一段距離，故
   有每月新臺幣（下同）1300元之交通費支出。惟查債務人租
   賃地距中央研究院亦約1.2 公里，步行約17分鐘即可達，債
   務人主張因此須支出交通費1300元，亦非合理。債務人應提
   出適當單據，說明債務人之通勤地點，通勤方式，交通費每
   月須1300元之明細及計算式，或陳明是否同意免除該筆交通
   費支出。
5、債務人前配偶楊麗娟之身分證統一編號。又債務人陳報稱與
   楊麗娟離婚後即從無來往及聯絡，亦不曾幫忙支付子女扶養
   費。惟查，據債務人郵局存摺內頁所載，楊麗娟於98年2 月
   10日、3 月24日及4 月8 日分別轉入3000元、3000元及2000
   元至債務人郵局帳戶內，足證債務人與楊麗娟並非自離婚後
   即從無來往及聯絡，及未支付子女扶養費。債務人對此似有
   未據實陳述之嫌。債務人應據實說明前配偶楊麗娟如何分擔
   二名子女之扶養費用。
6、據債務人郵局存摺內頁所載，於98年5 月21日、7 月12日、7
   月22日、7 月28日、8 月18日、9 月7 日均有來自「009/000
   000000000 」帳號，轉入1000元至3000元不等之金額至債務
   人郵局帳戶內。債務人應說明該銀行帳戶戶名，轉入金額予
   債務人之原因為何。
7、債務人於聲請更生時，於財產及收入狀況說明書中僅列計次
   子陳力齊之扶養費每月3000元，而未列計長子陳力民之扶養
   費。債務人應說明是否未實際負擔長子陳力民之扶養費，若
   確有實際負擔長子陳力民扶養費，應提出適當單據，分別說
   明長子陳力民及次陳力齊扶養費之明細、各細項金額及其必
   要性（本院前曾命債務人補正，惟債務人未補正）。

司法院資訊處製作；財團法人民間司法改革基金會備份。
